---
name: Max Domagk
date: "`r format(Sys.time(), '%B, %Y')`"
qualifications: Dr.-Ing.
position: Wissenschaftlicher Mitarbeiter
address: Institut für Elektrische Energieversorgung und Hochspannungstechnik, Technische Universität Dresden
phone: +49 351 463-35223
email: max.domagk@tu-dresden.de
#orcid: 0000-0001-5951-2033
researchgate: Max-Domagk
headcolor: "414141"
output:
  vitae::awesomecv:
    keep_tex: false
---

```{r setup, include=FALSE}
knitr::opts_chunk$set(echo = FALSE, warning = FALSE, message = FALSE, cache = FALSE)

library(tidyverse)
library(RefManageR)
library(vitae)

pubs <- bibliography_entries("domagk.bib") %>%
  mutate(year = as.numeric(gsub("[a-z]", "", id))) %>%
  filter(type %in% c("paper-conference", "article-journal")) %>%
  arrange(desc(issued), author$family)
```

Forschungsschwerpunkte: Data mining, EEQ, Harmonische, ...

# Ausbildung

```{r ausbildung}
tribble(
  ~ degree, ~ uni, ~ loc, ~ dates, ~ details,
  "Technische Universität Dresden", "Promotion", "Dresden, Deutschland", "2010 - 2015",
  list("Thema der Dissertation: Identifikation und Quantifizierung korrelativer Zusammenhänge zwischen elektrischer sowie klimatischer Umgebung und Elektroenergiequalität"),
    "Studium (Dipl.-Ing.)", "Technische Universität Dresden", "Dresden, Deutschland", "2004 - 2019",
    list("Untersuchungen zur Resynchronisierung von Stördatenaufzeichnungen und zur Identifikation von Parametern unsymmetrischer Freileitungen am Dynamischen Netzmodell")
) %>%
  detailed_entries(degree, dates, uni, loc, details)
```

Link zur Diss ergänzen!

seit 01/2010 Wissenschaftlicher Mitarbeiter, Institut für Elektrische Energieversorgung und Hochspannungstechnik der Technischen Universität Dresden, Dresden.
Arbeitsgruppe, Forschungsschwerpunkte

04/2008 –09/2008 Fachpraktikum, Department of Electrical Engineering/Power Systems of Helsinki Uni- versity of Technology , Helsinki (Finnland), Simulationstechnische Untersuchung einer dezentralen Kompensation des kap

# Forschungsprojekte

## Öffentlich geförderte Zuwendungen

2010 – 2016 DFG: Identifikation und Quantifizierung korrelativer Zusammen- hänge zwischen elektrischer sowie klimatischer Umgebung und Elektroenergiequalität (Projektleitung)

2015 – 2018 BMWI: NetzHarmonie - Optimierte Effizienz und Netzverträglichkeit bei der Integration von Erzeugungsanlagen aus Oberschwingungssicht (AP-Leitung)

## Drittmittelgefördert durch Organisationen/Industrie

2012 – 2014 FNN im VDE: Systematische Bewertung der Strom- und Spannungsqualität in öffentlichen Niederspannungsnetzen Deutschlands (Teilprojektleitung)

2018 – 2020 Netzbetreiber: Analyse und Bewertung der Strom- und Spannungsqualität im Übertragungsnetz des Netzbetreibers (Projektleitung)

# Lehrtätigkeit

- Aufbau der Vorlesung „Speicherung elektrischer Energie“ (WS 15/16)
- Mitarbeit an der Vorlesung „Artificial Intelligence applied to Smart Grids“ (WS 20/21 WS 21/22)
- Planung und Durchführung des Oberseminars „Anwendung von Methoden zur Bild- /Mustererkennung für die Klassifizierung von Messreihen der Strom- und Spannungsqualität “ (WS 20/21)
- Betreuung von Studien-, Diplom- und Masterarbeiten

# Veröffentlichungen (Auswahl)

```{r veroeffentlichungen}
pubs %>% filter(grepl("domagk|zyabkina|gasch2017|meyer2017", id), year >= 2015)
```

# Vorträge (Auswahl)

- Power Quality Vertiefungsseminar, 2016, Mannheim
- VDE Netzleittechnik Symposium, 2017, Dresden
- Netzharmonie Workshop 2018
- VDE Habil 2021

# Auszeichnungen

2015 Best Student Paper (AUPEC-Konferenz in Wollongong, Australien)
