---
name: Dr.-Ing. Max Domagk
date: "`r format(Sys.time(), '%B, %Y')`"
#position: Doktoringenieur der Elektrotechnik
address: Institut für Elektrische Energieversorgung und Hochspannungstechnik, Technische Universität Dresden
##profilepic: domagk.jpg
www: maxdomagk.de
phone: +49 351 463-35223
email: max.domagk@tu-dresden.de
orcid: 0000-0001-5951-2033
##researchgate: Max-Domagk
headcolor: 414141
csl: ieee_de.csl
output:
  vitae::awesomecv:
    keep_tex: false
---

```{r setup, include=FALSE}
knitr::opts_chunk$set(echo = FALSE, warning = FALSE, message = FALSE, cache = FALSE)
library(tidyverse)
library(vitae)
## install.packages("tinytex")
## tinytex::install_tinytex(bundle = "TinyTeX-2")
```

# Forschungsinteressen

Datenanalyse in der Elektroenergietechnik, Elektroenergiequalität,
Netzrückwirkungen, Zeitreihenanalyse, Maschinelles Lernen

# Wissenschaftlicher Werdegang

**Wissenschaftlicher Mitarbeiter** _Technische Universität Dresden_ \hfill _seit Jan. 2010_\
Lehrstuhl für Elektroenergieversorgung (Prof. Peter Schegner) am Institut für Elektrische Energieversorgung und Hochspannungstechnik

**Promotion** _Technische Universität Dresden_ \hfill _Jan. 2010 - Okt. 2015_\
Abschluss: Dr.-Ing. (magna cum laude), "Identifikation und Quantifizierung korrelativer Zusammenhänge zwischen elektrischer sowie klimatischer Umgebung und Elektroenergiequalität" (\href{https://nbn-resolving.org/urn:nbn:de:bsz:14-qucosa-211866}{urn:nbn:de:bsz:14-qucosa-211866})

**Fachpraktikum** _Helsinki University of Technology, Finnland_ \hfill\ _Apr. 2008 - Sep. 2008_\
Simulationstechnische Untersuchungen einer dezentralen Kompensation kapazitiver Erdschlussströme im Department of Electrical Power Systems (Prof. Matti Lethonen)

**Studium** _Technische Universität Dresden_ \hfill\ _Okt. 2004 - Dez. 2009_\
Abschluss: Dipl.-Ing. der Elektrotechnik, "Untersuchungen zur Resynchronisierung von Stördatenaufzeichnungen und zur Identifikation von Parametern unsymmetrischer Freileitungen am Dynamischen Netzmodell"

# Forschungsprojekte (Auswahl)

```{r forschungsprojekte, results='asis'}
projects <- readr::read_csv2("projects.csv", show_col_types = FALSE) |>
  dplyr::filter(selected)

for (i in seq_len(nrow(projects))) {
  p <- projects[i, ]
  cat(sprintf(
    "**%s** (%s) _%s_ \\hfill\\ _%s_\\\n%s\n\n",
    p$funder, p$detail, p$role, p$period, p$description
  ))
}
```

# Lehrtätigkeit

**Regenerative Energien und Energiespeicher** _Vorlesung als Gastdozent (UMIT Tirol)_ \hfill\ _seit SS 2022_

**Artificial Intelligence applied to Smart Grids** _Aufbau und Durchführung der Vorlesung_ \hfill\ _seit WS 2020/2021_

**Oberseminar Elektrische Energieversorgung** _Planung und Durchführung_ \hfill\ _WS 2020/2021_\
Thema: Methoden der Bild-/Mustererkennung zur Klassifizierung von Zeitreihen der Elektroenergiequalität

**Speicherung elektrischer Energie** _Aufbau der Vorlesung_ \hfill\ _WS 2015/2016_

Aufgaben am Lehrstuhl: \hfill\ _seit 2010_

- Betreuung von Abschlussarbeiten (5 Studien- und 9 Diplom-/Masterarbeiten)
- Vertretung bei Vorlesungen und Übungen (u.a. Betrieb elektrischer Energieversorgungssysteme/-anlagen)
- Durchführung von Praktika im Grund- und Hauptstudium (u.a. Leitungsparameter, Schaltüberspannungen)

\newpage

# Veröffentlichungen (Auswahl)

```{r veroeffentlichungen}
do_list <- "bracale2025a|zyabkina2025$|domagk2024a|blanco2024|bracale2023|domagk2023|zyabkina2022|domagk2022|domagk2021|domagk201[8-9]"
do_not_list <- "domagk2015$"

bibliography_entries("publications.bib")|>
  mutate(year = as.numeric(gsub("[a-z]", "", id)))|>
  filter(type %in% c("paper-conference", "article-journal")) |>
  filter(grepl(do_list, id), !grepl(do_not_list, id)) |>
  arrange(desc(issued), author$family)
```

# Vorträge (Auswahl)

```{r vortraege}
bibliography_entries("presentations.bib") |>
  filter(grepl("wshopkcl2023|ichqp2024panel|omicron2025|etfs2026", id)) |>
  arrange(desc(issued), author$family)
```

# Auszeichnungen

```{r auszeichnungen}
bibliography_entries("awards.bib")
```
