---
name: Max Domagk
date: "`r format(Sys.time(), '%B, %Y')`"
#qualifications: Dr.-Ing.
position: Doktoringenieur der Elektrotechnik
address: Institut für Elektrische Energieversorgung und Hochspannungstechnik, Technische Universität Dresden
profilepic: domagk.jpg
phone: +49 351 463-35223
email: max.domagk@tu-dresden.de
orcid: 0000-0001-5951-2033
researchgate: Max-Domagk
headcolor: "414141"
output:
  vitae::awesomecv:
    keep_tex: false
---

```{r setup, include=FALSE}
knitr::opts_chunk$set(echo = FALSE, warning = FALSE, message = FALSE, cache = FALSE)

library(tidyverse)
library(vitae)

pubs <- bibliography_entries("domagk.bib") %>%
  mutate(year = as.numeric(gsub("[a-z]", "", id))) %>%
  filter(type %in% c("paper-conference", "article-journal")) %>%
  arrange(desc(issued), author$family)
```

# Wissenschaftlicher Werdegang

```{r werdegang}
tribble(
  ~ degree, ~ uni, ~ loc, ~ dates, ~ details,
  "Promotion", "Technische Universität Dresden", "Dresden, Deutschland", "2015",
  list("Thema der Dissertation: Identifikation und Quantifizierung korrelativer Zusammenhänge zwischen elektrischer sowie klimatischer Umgebung und Elektroenergiequalität (\\href{https://nbn-resolving.org/urn:nbn:de:bsz:14-qucosa-211866}{https://nbn-resolving.org/urn:nbn:de:bsz:14-qucosa-211866})"),
    "Wissenschaftlicher Mitarbeiter", "Technische Universität Dresden", "Dresden, Deutschland", "seit 2010",
  list("Forschungsschwerpunkt Elektroenergiequalität am Lehrstuhl für
Elektroenergieversorgung (Prof. Peter Schegner)"),
  "Fachpraktikum", "Helsinki University of Technology", "Helsinki, Finnland", "2008",
  list("Simulationstechnische Untersuchung einer dezentralen Kompensation kapazitiver Erdschlussströme im Department of Electrical Power Systems (Prof. Matti Lethonen)"),
  "Diplomstudium", "Technische Universität Dresden", "Dresden, Deutschland", "2004 - 2019",
  list("Thema der Diplomarbeit: Untersuchungen zur Resynchronisierung von Stördatenaufzeichnungen und zur Identifikation von Parametern unsymmetrischer Freileitungen am Dynamischen Netzmodell")
) %>%
  detailed_entries(uni, dates, degree, loc, details, .protect = FALSE)
```

# Forschung

## Aktuelle Schwerpunkte

Data mining, PQ, Harmonische, Statistik

## Öffentlich geförderte Projekte

2015 – 2018 BMWI: NetzHarmonie - Optimierte Effizienz und Netzverträglichkeit bei der Integration von Erzeugungsanlagen aus Oberschwingungssicht (Teilprojektleitung)

2010 – 2016 DFG: Identifikation und Quantifizierung korrelativer Zusammen- hänge zwischen elektrischer sowie klimatischer Umgebung und Elektroenergiequalität (Projektleitung)

## Drittmittelgeförderte Projekte

2018 – 2021 Netzbetreiber: Analyse und Bewertung der Strom- und Spannungsqualität im Übertragungsnetz des Netzbetreibers (Projektleitung)

2012 – 2014 FNN im VDE: Systematische Bewertung der Strom- und Spannungsqualität in öffentlichen Niederspannungsnetzen Deutschlands (Teilprojektleitung)

# Lehrtätigkeit

- Aufbau der Vorlesung „Speicherung elektrischer Energie“ (WS 15/16)
- Mitarbeit an der Vorlesung „Artificial Intelligence applied to Smart Grids“ (WS 20/21 WS 21/22)
- Planung und Durchführung des Oberseminars „Anwendung von Methoden zur Bild- /Mustererkennung für die Klassifizierung von Messreihen der Strom- und Spannungsqualität “ (WS 20/21)
- Betreuung von Studien-, Diplom- und Masterarbeiten (Anzahl?!)
- Durchführung von Praktika im Grund- und Hauptstudium
- Vorlesungen und Übungen am Lehrstuhl (vertretungsweise)

# Veröffentlichungen (Auswahl)

```{r veroeffentlichungen}
pubs %>% filter(grepl("domagk|zyabkina|gasch2017|meyer2017", id), year >= 2015)
```

# Vorträge (Auswahl)

- VDE Habil 2021
- Netzharmonie Workshop 2018
- VDE Netzleittechnik Symposium, 2017, Dresden
- Power Quality Vertiefungsseminar, 2016, Mannheim

# Auszeichnungen

2015 Best Student Paper (AUPEC-Konferenz in Wollongong, Australien)
