---
name: Dr.-Ing. Max Domagk
date: "`r format(Sys.time(), '%B, %Y')`"
#position: Doktoringenieur der Elektrotechnik
address: Institut für Elektrische Energieversorgung und Hochspannungstechnik, Technische Universität Dresden
profilepic: domagk.jpg
phone: +49 351 463-35223
email: max.domagk@tu-dresden.de
orcid: 0000-0001-5951-2033
researchgate: Max-Domagk
headcolor: "414141"
csl: ieee_de.csl
output:
  vitae::awesomecv:
    keep_tex: false
---

```{r setup, include=FALSE}
knitr::opts_chunk$set(echo = FALSE, warning = FALSE, message = FALSE, cache = FALSE)
library(tidyverse)
library(vitae)
```

# Forschungsschwerpunkte

Elektronergiequalität, Harmonische, Data mining, Zeitreihenanalyse

# Wissenschaftlicher Werdegang

**Diplomstudium** Technische Universität Dresden, Dresden \hfill Okt. 2004 - Dez. 2009\
Thema der Diplomarbeit: Untersuchungen zur Resynchronisierung von Stördatenaufzeichnungen und zur Identifikation von Parametern unsymmetrischer Freileitungen am Dynamischen Netzmodell

**Fachpraktikum** Helsinki University of Technology, Helsinki, Finnland \hfill Apr. 2008 - Sep. 2008\
Simulationstechnische Untersuchungen einer dezentralen Kompensation kapazitiver Erdschlussströme im Department of Electrical Power Systems (Prof. Matti Lethonen)

**Wissenschaftlicher Mitarbeiter**, Technische Universität Dresden, Dresden \hfill  seit Jan. 2010\
Institut für Elektrische Energieversorgung und Hochspannungstechnik am Lehrstuhl für Elektroenergieversorgung (Prof. Peter Schegner)

**Promotion** Technische Universität Dresden, Dresden \hfill Okt. 2015\
Thema der Dissertation: Identifikation und Quantifizierung korrelativer Zusammenhänge zwischen elektrischer sowie klimatischer Umgebung und Elektroenergiequalität ([https://urn:nbn:de:bsz:14-qucosa-211866](https://nbn-resolving.org/urn:nbn:de:bsz:14-qucosa-211866))

# Forschungsprojekte (Auswahl)

**DFG-Forschungsvorhaben** (SCHE 571/8-1 & SCHE 571/8-2) Projektleitung \hfill 2010 – 2016\
Identifikation und Quantifizierung korrelativer Zusammenhänge zwischen elektrischer sowie klimatischer Umgebung und Elektroenergiequalität

**FNN im VDE** (Forum Netztechnik/Netzbetrieb) Teilprojektleitung \hfill 2012 – 2014\
Systematische Bewertung der Strom- und Spannungsqualität in öffentlichen Niederspannungsnetzen Deutschlands

**BMWI-Forschungshaben** NetzHarmonie (FKZ 0325757A-L) Teilprojektleitung \hfill 2016 – 2018\
Optimierte Effizienz und Netzverträglichkeit bei der Integration von Erzeugungsanlagen aus Oberschwingungssicht

**TransnetBW** (Übertragungsnetzbetreiber) Projektleitung  \hfill 2018 - 2022\
Analyse und Bewertung der Strom- und Spannungsqualität im Übertragungsnetz des Netzbetreibers

**TenneT** (Übertragungsnetzbetreiber) Teilprojektleitung  \hfill 2019 - 2021\
Validierung und Weiterentwicklung von Verfahren zur Beurteilung von Netzrückwirkungen (Verzerrung)

# Lehrtätigkeit

Aufbau der Vorlesung **Speicherung elektrischer Energie** \hfill WS 2015/16

Aufbau und Mitarbeit an der Vorlesung **Artificial Intelligence applied to Smart Grids**  \hfill seit WS 2020/21

Planung und Durchführung des **Oberseminar Elektrische Energieversorgung** \hfill WS 2020/21\
Anwendung von Methoden zur Bild-/Mustererkennung zur Klassifizierung von Zeitreihen der Elektroenergiequalität

Aufgaben am Lehrstuhl \hfill seit SS 2010

- Betreuung von Abschlussarbeiten (X Studienarbeiten, Y Diplom-/Masterarbeiten)
- Vertretung von Vorlesungen und Übungen (u.a. ...)
- Durchführung von Praktika im Grund- und Hauptstudium

# Veröffentlichungen (Auswahl)

```{r veroeffentlichungen}
bibliography_entries("publications.bib") %>%
  mutate(year = as.numeric(gsub("[a-z]", "", id))) %>%
  filter(type %in% c("paper-conference", "article-journal")) %>%
  arrange(issued, author$family) %>%
  filter(
    grepl("domagk|zyabkina|gasch2017|meyer2017", id),
    year >= 2015
  )
```

# Vorträge (Auswahl)

```{r vortraege}
bibliography_entries("presentations.bib") %>%
  arrange(issued, author$family) %>%
  filter(!grepl("vortrag2018[ab]", id))
```

# Auszeichnungen

```{r auszeichnungen}
bibliography_entries("awards.bib")
```

<!-- * Best Student Paper, *Australasian Universities Power Engineering Conference*,  Wollongong, Australien, Sep. 2015. -->
