---
name: Dr.-Ing. Max Domagk
date: "`r format(Sys.time(), '%B, %Y')`"
#position: Doktoringenieur der Elektrotechnik
address: Institut für Elektrische Energieversorgung und Hochspannungstechnik, Technische Universität Dresden
profilepic: domagk.jpg
phone: +49 351 463-35223
email: max.domagk@tu-dresden.de
orcid: 0000-0001-5951-2033
researchgate: Max-Domagk
headcolor: "414141"
csl: ieee_de.csl
output:
  vitae::awesomecv:
    keep_tex: false
---

```{r setup, include=FALSE}
knitr::opts_chunk$set(echo = FALSE, warning = FALSE, message = FALSE, cache = FALSE)
library(tidyverse)
library(vitae)
```

# Forschungsschwerpunkte

Data mining, PQ, Harmonische, Statistik

# Wissenschaftlicher Werdegang

```{r werdegang}
tribble(
  ~ degree, ~ uni, ~ loc, ~ dates, ~ details,

  "Diplomstudium", "Technische Universität Dresden", "Dresden", "Okt. 2004 - Dez. 2009",
  list("Thema der Diplomarbeit: Untersuchungen zur Resynchronisierung von Stördatenaufzeichnungen und zur Identifikation von Parametern unsymmetrischer Freileitungen am Dynamischen Netzmodell"),

  "Fachpraktikum", "Helsinki University of Technology", "Helsinki, Finnland", "Apr. 2008 - Sep. 2008",
  list("Simulationstechnische Untersuchungen einer dezentralen Kompensation kapazitiver Erdschlussströme im Department of Electrical Power Systems (Prof. Matti Lethonen)"),

  "Wissenschaftlicher Mitarbeiter", "Technische Universität Dresden", "Dresden", "seit Jan. 2010",
  list("Institut für Elektrische Energieversorgung und Hochspannungstechnik am Lehrstuhl für Elektroenergieversorgung (Prof. Peter Schegner)"),

  "Promotion", "Technische Universität Dresden", "Dresden", "Okt. 2015",
  list("Thema der Dissertation: Identifikation und Quantifizierung korrelativer Zusammenhänge zwischen elektrischer sowie klimatischer Umgebung und Elektroenergiequalität (\\href{https://nbn-resolving.org/urn:nbn:de:bsz:14-qucosa-211866}{https://nbn-resolving.org/urn:nbn:de:bsz:14-qucosa-211866})")

) %>%
  detailed_entries(uni, dates, degree, loc, details, .protect = FALSE)
```

# Forschungsprojekte (Auswahl)

## Öffentlich geförderte Zuwendungen

2010 – 2016 DFG: Identifikation und Quantifizierung korrelativer Zusammen- hänge zwischen elektrischer sowie klimatischer Umgebung und Elektroenergiequalität (Projektleitung)

2015 – 2018 BMWI: NetzHarmonie - Optimierte Effizienz und Netzverträglichkeit bei der Integration von Erzeugungsanlagen aus Oberschwingungssicht (Teilprojektleitung)


## Drittmittelgefördert durch Organisationen/Industrie

2012 – 2014 FNN im VDE: Systematische Bewertung der Strom- und Spannungsqualität in öffentlichen Niederspannungsnetzen Deutschlands (Teilprojektleitung)

2018 – 2021 Netzbetreiber: Analyse und Bewertung der Strom- und Spannungsqualität im Übertragungsnetz des Netzbetreibers (Projektleitung)

# Lehrtätigkeit

```{r}
tribble(
  ~ semester, ~ name, ~ details,

  "WS 15/16", "Speicherung elektrischer Energie",
  "Aufbau der Vorlesung",

  "20/21", "Artificial Intelligence applied to Smart Grids",
  "Aufbau der Vorlesung",

  "WS 20/21", "Oberseminar Elektrische Energieversorgung",
  "Thema: Anwendung von Methoden zur Bild-/Mustererkennung für die Klassifizierung von Messreihen der Strom- und Spannungsqualität"

) %>%
  brief_entries(
    glue::glue("\\textbf{<name>}: <details>", .open = "<", .close = ">"),
    semester,
    .protect = FALSE
  )
```

- Betreuung von Abschlussarbeiten Studienarbeiten (n?), Diplom-/Masterarbeiten (n?)

- Vorlesungen und Übungen am Lehrstuhl (vertretungsweise, u.a. ...)

- Durchführung von Praktika (Verschiedene Praktika im Grund- und Hauptstudium)

# Veröffentlichungen (Auswahl)

```{r veroeffentlichungen}
bibliography_entries("publications.bib") %>%
  mutate(year = as.numeric(gsub("[a-z]", "", id))) %>%
  filter(type %in% c("paper-conference", "article-journal")) %>%
  arrange(issued, author$family) %>%
  filter(
    grepl("domagk|zyabkina|gasch2017|meyer2017", id),
    year >= 2015
  )
```

# Vorträge (Auswahl)

```{r vortraege}
bibliography_entries("presentations.bib") %>%
  arrange(issued, author$family) %>%
  filter(!grepl("vortrag2018[ab]", id))
```

# Auszeichnungen

```{r auszeichnungen}
bibliography_entries("awards.bib")
```

<!-- * Best Student Paper, *Australasian Universities Power Engineering Conference*,  Wollongong, Australien, Sep. 2015. -->
