---
name: Dr.-Ing. Max Domagk
date: "`r format(Sys.time(), '%B, %Y')`"
#position: Doktoringenieur der Elektrotechnik
address: Institut für Elektrische Energieversorgung und Hochspannungstechnik, Technische Universität Dresden
##profilepic: domagk.jpg
www: maxdomagk.de
phone: +49 351 463-35223
email: max.domagk@tu-dresden.de
orcid: 0000-0001-5951-2033
##researchgate: Max-Domagk
headcolor: 414141
csl: ieee_de.csl
params:
  full: false
output:
  vitae::awesomecv:
    keep_tex: false
    pandoc_args: ["--quiet"]
---

```{r setup, include=FALSE}
knitr::opts_chunk$set(echo = FALSE, warning = FALSE, message = FALSE, cache = FALSE)
library(tidyverse)
library(vitae)
## install.packages("tinytex")
## tinytex::install_tinytex(bundle = "TinyTeX-2")
```

# Forschungsinteressen

Elektrische Energiesysteme, Elektroenergiequalität, Datenanalyse

# Wissenschaftlicher Werdegang

**Wissenschaftlicher Mitarbeiter** _Technische Universität Dresden_ \hfill _seit Jan. 2010_\
Lehrstuhl für Vernetzte Energiesysteme (Prof. Martin Wolter, vormals Lehrstuhl für Elektrische Energieversorgung unter Prof. Peter Schegner) am Institut für Elektrische Energieversorgung und Hochspannungstechnik

**Promotion** _Technische Universität Dresden_ \hfill _Jan. 2010 - Okt. 2015_\
Abschluss: Dr.-Ing. (magna cum laude), "Identifikation und Quantifizierung korrelativer Zusammenhänge zwischen elektrischer sowie klimatischer Umgebung und Elektroenergiequalität" (\href{https://nbn-resolving.org/urn:nbn:de:bsz:14-qucosa-211866}{urn:nbn:de:bsz:14-qucosa-211866})

**Fachpraktikum** _Helsinki University of Technology, Finnland_ \hfill\ _Apr. 2008 - Sep. 2008_\
Simulationstechnische Untersuchungen einer dezentralen Kompensation kapazitiver Erdschlussströme im Department of Electrical Power Systems (Prof. Matti Lethonen)

**Studium** _Technische Universität Dresden_ \hfill\ _Okt. 2004 - Dez. 2009_\
Abschluss: Dipl.-Ing. der Elektrotechnik, "Untersuchungen zur Resynchronisierung von Stördatenaufzeichnungen und zur Identifikation von Parametern unsymmetrischer Freileitungen am Dynamischen Netzmodell"

# Forschungsprojekte `r if (!params$full) "(Auswahl)"`

```{r forschungsprojekte, results='asis'}
projects <- readr::read_csv2("projects.csv", show_col_types = FALSE)
if (!params$full) projects <- projects |> dplyr::filter(selected)

for (i in seq_len(nrow(projects))) {
  p <- projects[i, ]
  cat(sprintf(
    "\\begin{samepage}\n\\noindent\\textbf{%s} (%s) \\emph{%s} \\hfill \\emph{%s}\\\\\n%s\n\\end{samepage}\n\n",
    p$funder, p$detail, p$role, p$period, p$description
  ))
}
```

# Lehrtätigkeit

**Regenerative Energien und Energiespeicher** _Vorlesung als Gastdozent (UMIT Tirol, Österreich, online)_ \hfill\ _seit SS 2022_

**Artificial Intelligence applied to Smart Grids** _Aufbau und Durchführung der Vorlesung_ \hfill\ _seit WS 2020/2021_

**Oberseminar Elektrische Energieversorgung** _Planung und Durchführung_ \hfill\ _WS 2020/2021_\
Thema: Methoden der Bild-/Mustererkennung zur Klassifizierung von Zeitreihen der Elektroenergiequalität

**Speicherung elektrischer Energie** _Aufbau der Vorlesung_ \hfill\ _WS 2015/2016_

Aufgaben am Lehrstuhl: \hfill\ _seit 2010_

- Betreuung von Abschlussarbeiten (5 Studien- und 9 Diplom-/Masterarbeiten)
- Vertretung bei Vorlesungen und Übungen (u.a. Betrieb elektrischer Energieversorgungssysteme/-anlagen)
- Durchführung von Praktika im Grund- und Hauptstudium (u.a. Leitungsparameter, Schaltüberspannungen)

`r if (!params$full) "\\newpage"`

# Veröffentlichungen `r if (!params$full) "(Auswahl)"`


`r if (params$full) "## Manuskripte"`

```{r veroeffentlichungen-manuskripte, eval=params$full}
manuscript_ids <- c("feistel2026")

bibliography_entries("publications.bib") |>
  filter(id %in% manuscript_ids) |>
  arrange(desc(issued), author$family)
```

`r if (params$full) "## Zeitschriftenbeiträge"`

```{r veroeffentlichungen-journal, eval=params$full}
bibliography_entries("publications.bib") |>
  filter(type == "article-journal") |>
  filter(!id %in% manuscript_ids) |>
  arrange(desc(issued), author$family)
```

`r if (params$full) "## Konferenzbeiträge"`

```{r veroeffentlichungen-conference, eval=params$full}
bibliography_entries("publications.bib") |>
  filter(type == "paper-conference") |>
  filter(!id %in% manuscript_ids) |>
  arrange(desc(issued), author$family)
```

```{r veroeffentlichungen-auswahl, eval=!params$full}
pubs_select <- c("bracale2025a", "zyabkina2025", "domagk2025", "domagk2024a",
                  "blanco2024", "bracale2023", "domagk2023", "zyabkina2022",
                  "domagk2022", "domagk2021", "domagk2019", "domagk2019a")

bibliography_entries("publications.bib") |>
  filter(type %in% c("paper-conference", "article-journal")) |>
  filter(id %in% pubs_select) |>
  arrange(desc(issued), author$family)
```

# Vorträge `r if (!params$full) "(Auswahl)"`

```{r vortraege-full, eval=params$full}
bibliography_entries("presentations.bib") |>
  arrange(desc(issued), author$family)
```

```{r vortraege-auswahl, eval=!params$full}
presentations_select <- c("wshopkcl2023", "ichqp2024panel", "omicron2025", "etfs2026")

bibliography_entries("presentations.bib") |>
  filter(id %in% presentations_select) |>
  arrange(desc(issued), author$family)
```

# Gremien- und Organisationstätigkeit

**Publication Chair** _22nd International Conference on Harmonics and Quality of Power (ICHQP), Dresden_ \hfill\ _2026_

**Organisationskomitee** _1st ICHQP Workshop 2025, London, Großbritannien_ \hfill\ _2025_

`r if (params$full) "# Auszeichnungen"`

```{r auszeichnungen, eval=params$full}
bibliography_entries("awards.bib")
```
