---
name: Dr.-Ing. Max Domagk
date: "`r format(Sys.time(), '%B, %Y')`"
#position: Doktoringenieur der Elektrotechnik
address: Institut für Elektrische Energieversorgung und Hochspannungstechnik, Technische Universität Dresden
profilepic: domagk.jpg
phone: +49 351 463-35223
email: max.domagk@tu-dresden.de
orcid: 0000-0001-5951-2033
researchgate: Max-Domagk
headcolor: "414141"
csl: ieee_de.csl
output:
  vitae::awesomecv:
    keep_tex: false
---

```{r setup, include=FALSE}
knitr::opts_chunk$set(echo = FALSE, warning = FALSE, message = FALSE, cache = FALSE)
library(tidyverse)
library(vitae)
```

# Forschungsinteressen

Data Mining, Zeitreihenanalyse, Visualisierungen, Elektroenergiequalität, Netzrückwirkungen, Oberschwingungen

# Wissenschaftlicher Werdegang

**Promotion** Technische Universität Dresden, Dresden \hfill\textbf{Okt. 2015}\
Thema: Identifikation und Quantifizierung korrelativer Zusammenhänge zwischen elektrischer sowie klimatischer Umgebung und Elektroenergiequalität ([https://nbn-resolving.org/urn:nbn:de:bsz:14-qucosa-211866](https://nbn-resolving.org/urn:nbn:de:bsz:14-qucosa-211866))

**Wissenschaftlicher Mitarbeiter**, Technische Universität Dresden, Dresden \hfill\textbf{seit Jan. 2010}\
Institut für Elektrische Energieversorgung und Hochspannungstechnik am Lehrstuhl für Elektroenergieversorgung (Prof. Peter Schegner)

**Fachpraktikum** Helsinki University of Technology, Helsinki, Finnland \hfill\textbf{Apr. 2008 - Sep. 2008}\
Simulationstechnische Untersuchungen einer dezentralen Kompensation kapazitiver Erdschlussströme im Department of Electrical Power Systems (Prof. Matti Lethonen)

**Diplomstudium** Technische Universität Dresden, Dresden \hfill\textbf{Okt. 2004 - Dez. 2009}\
Thema der Diplomarbeit: Untersuchungen zur Resynchronisierung von Stördatenaufzeichnungen und zur Identifikation von Parametern unsymmetrischer Freileitungen am Dynamischen Netzmodell

# Forschungsprojekte (Auswahl)

<!-- **TenneT** (Auftragsforschung) Teilprojektleitung  \hfill 2019 - 2021 -->

<!-- - Validierung und Weiterentwicklung von Verfahren zur Beurteilung von Netzrückwirkungen (Verzerrung) -->

**TransnetBW** (Auftragsforschung) Projektleitung  \hfill\textbf{2018 - 2022}\
Analyse und Bewertung der Strom- und Spannungsqualität im Übertragungsnetz des Netzbetreibers

**BMWI** (FKZ: 0325757A-L) Teilprojektleitung \hfill\textbf{2016 - 2018}\
NetzHarmonie: Optimierte Effizienz und Netzverträglichkeit bei der Integration von Erzeugungsanlagen aus Oberschwingungssicht

**FNN im VDE** (Auftragsforschung) Teilprojektleitung \hfill 2012 - 2014

Systematische Bewertung der Strom- und Spannungsqualität in öffentlichen Niederspannungsnetzen Deutschlands

**DFG** (FKZ: SCHE 571/8-1, SCHE 571/8-2) Projektleitung \hfill 2010 - 2016

Identifikation und Quantifizierung korrelativer Zusammenhänge zwischen elektrischer sowie klimatischer Umgebung und Elektroenergiequalität

# Lehrtätigkeit

Aufbau der Vorlesung: **Artificial Intelligence applied to Smart Grids**  \hfill WS 2020/2021

Planung und Durchführung: **Oberseminar Elektrische Energieversorgung** \hfill WS 2020/2021

Thema: Methoden der Bild-/Mustererkennung zur Klassifizierung von Zeitreihen der Elektroenergiequalität

Aufbau der Vorlesung: **Speicherung elektrischer Energie** \hfill WS 2015/2016

Aufgaben am Lehrstuhl: \hfill seit 2010

- Vertretung bei Vorlesungen und Übungen (u.a. Betrieb elektrischer Energieversorgungssysteme/-anlagen)
- Durchführung von Praktika im Grund- und Hauptstudium (u.a. Leitungsparameter, Schaltüberspannungen)
- Betreuung von Abschlussarbeiten (4 Studien- und 6 Diplom-/Masterarbeiten)

# Veröffentlichungen (Auswahl)

```{r veroeffentlichungen}
bibliography_entries("publications.bib") %>%
  mutate(year = as.numeric(gsub("[a-z]", "", id))) %>%
  filter(type %in% c("paper-conference", "article-journal")) %>%
  arrange(desc(issued), author$family) %>%
  filter(
    grepl("domagk|zyabkina|gasch2017|meyer2017", id),
    year >= 2015
  )
```

# Vorträge (Auswahl)

```{r vortraege}
bibliography_entries("presentations.bib") %>%
  arrange(desc(issued), author$family) %>%
  filter(!grepl("vortrag2018[ab]", id))
```

# Auszeichnungen

```{r auszeichnungen}
bibliography_entries("awards.bib")
```
