---
name: Dr.-Ing. Max Domagk
date: "`r format(Sys.time(), '%B, %Y')`"
#position: Doktoringenieur der Elektrotechnik
address: Institut für Elektrische Energieversorgung und Hochspannungstechnik, Technische Universität Dresden
profilepic: domagk.jpg
phone: +49 351 463-35223
email: max.domagk@tu-dresden.de
orcid: 0000-0001-5951-2033
researchgate: Max-Domagk
headcolor: 414141
csl: ieee_de.csl
output:
  vitae::awesomecv:
    keep_tex: false
---

```{r setup, include=FALSE}
knitr::opts_chunk$set(echo = FALSE, warning = FALSE, message = FALSE, cache = FALSE)
library(tidyverse)
library(vitae)
```

# Forschungsinteressen

Data Mining, Zeitreihenanalyse, Visualisierungen, Elektroenergiequalität, Netzrückwirkungen, Oberschwingungen

# Wissenschaftlicher Werdegang

**Wissenschaftlicher Mitarbeiter** _Technische Universität Dresden_ \hfill _seit Jan. 2010_\
Lehrstuhl für Elektroenergieversorgung (Prof. Peter Schegner) am Institut für Elektrische Energieversorgung und Hochspannungstechnik

**Promotion** _Technische Universität Dresden_ \hfill _Jan. 2010 - Okt. 2015_\
Abschluss: Dr.-Ing. (magna cum laude), "Identifikation und Quantifizierung korrelativer Zusammenhänge zwischen elektrischer sowie klimatischer Umgebung und Elektroenergiequalität" (\href{https://nbn-resolving.org/urn:nbn:de:bsz:14-qucosa-211866}{urn:nbn:de:bsz:14-qucosa-211866})

**Fachpraktikum** _Helsinki University of Technology, Finnland_ \hfill\ _Apr. 2008 - Sep. 2008_\
Simulationstechnische Untersuchungen einer dezentralen Kompensation kapazitiver Erdschlussströme im Department of Electrical Power Systems (Prof. Matti Lethonen)

**Studium** _Technische Universität Dresden_ \hfill\ _Okt. 2004 - Dez. 2009_\
Abschluss: Dipl.-Ing. der Elektrotechnik, "Untersuchungen zur Resynchronisierung von Stördatenaufzeichnungen und zur Identifikation von Parametern unsymmetrischer Freileitungen am Dynamischen Netzmodell"

# Forschungsprojekte (Auswahl)

**TenneT** (Auftragsforschung) _Teilprojektleitung_  \hfill _2019 - 2021_\
Validierung und Weiterentwicklung von Verfahren zur Beurteilung von Netzrückwirkungen (Verzerrung)

**TransnetBW** (Auftragsforschung) _Projektleitung_  \hfill\ _2018 - 2022_\
Analyse und Bewertung der Strom- und Spannungsqualität im Übertragungsnetz des Netzbetreibers

**BMWI** (FKZ: 0325757A-L) _Teilprojektleitung_ \hfill\ _2016 - 2018_\
NetzHarmonie: Optimierte Effizienz und Netzverträglichkeit bei der Integration von Erzeugungsanlagen aus Oberschwingungssicht

**FNN im VDE** (Auftragsforschung) _Teilprojektleitung_ \hfill\ _2012 - 2014_\
Systematische Bewertung der Strom- und Spannungsqualität in öffentlichen Niederspannungsnetzen Deutschlands

**DFG** (FKZ: SCHE 571/8-1 und SCHE 571/8-2) _Projektleitung_ \hfill\ _2010 - 2016_\
Identifikation und Quantifizierung korrelativer Zusammenhänge zwischen elektrischer sowie klimatischer Umgebung und Elektroenergiequalität

# Lehrtätigkeit

**Regenerative Energien und Energiespeicher** _Vorlesung als Gastdozent (UMIT Tirol)_ \hfill\ _SS 2022_

**Artificial Intelligence applied to Smart Grids** _Aufbau und Durchführung der Vorlesung_ \hfill\ _seit WS 2020/2021_

<!-- **Oberseminar Elektrische Energieversorgung** _Planung und Durchführung_ \hfill\ _WS 2020/2021_\ -->
<!-- Thema: Methoden der Bild-/Mustererkennung zur Klassifizierung von Zeitreihen der Elektroenergiequalität -->

**Speicherung elektrischer Energie** _Aufbau der Vorlesung_ \hfill\ _WS 2015/2016_

Aufgaben am Lehrstuhl: \hfill\ _seit 2010_

- Betreuung von Abschlussarbeiten (4 Studien- und 6 Diplom-/Masterarbeiten)
- Vertretung bei Vorlesungen und Übungen (u.a. Betrieb elektrischer Energieversorgungssysteme/-anlagen)
- Durchführung von Praktika im Grund- und Hauptstudium (u.a. Leitungsparameter, Schaltüberspannungen)

\newpage

# Veröffentlichungen (Auswahl)

```{r veroeffentlichungen}
bibliography_entries("publications.bib") %>%
  mutate(year = as.numeric(gsub("[a-z]", "", id))) %>%
  filter(type %in% c("paper-conference", "article-journal")) %>%
  arrange(desc(issued), author$family) %>%
  filter(
    grepl("domagk|zyabkina|gasch2017|meyer2017", id),
    year >= 2015
  )
```

# Vorträge (Auswahl)

```{r vortraege}
bibliography_entries("presentations.bib") %>%
  arrange(desc(issued), author$family) %>%
  filter(!grepl("vortrag2018[ab]", id))
```

# Auszeichnungen

```{r auszeichnungen}
bibliography_entries("awards.bib")
```
